臺灣新北地方法院三重簡易庭小額民事判決
    　　　　　　　　　　　　　　　110年度重小字第1545號
原      告  台新國際商業銀行股份有限公司

法定代理人  尚瑞強  
訴訟代理人  潘瑞萍  
            卓駿逸  
被      告  王若珍（即馬金來之繼承人馬為紘之承受訴訟人）

上列當事人間請求清償借款事件，就被告王若珍部分，經本院於
民國110年12月28日言詞辯論終結，判決如下：
    主  文
被告應於繼承被繼承人馬為紘繼承被繼承人馬金來之遺產範圍內
，給付原告新臺幣陸萬貳仟玖佰叁拾玖元，及其中新臺幣叁萬玖
仟陸佰伍拾伍元自民國九十三年四月七日起至民國一百一十年七
月十九日止，按年息百分之二十計算之利息，及自民國一百一十
年七月二十日起至清償日止，按年息百分之十六計算之利息。
原告其餘之訴駁回。
訴訟費用新臺幣壹仟元由被告於繼承被繼承人馬為紘繼承被繼承
人馬金來之遺產範圍內負擔。
本判決原告勝訴部分得假執行。 
    理 由 要 領
一、本件原告主張：緣被繼承人馬金來於民國92年11月18日向原
    告簽訂信用貸款契約，約定可於一定額度內使用金融卡提款
    或進行現金轉帳交易，並於次月相當期日需繳還最低應繳金
    額。詎馬金來自93年3 月6 日起未依約繳款，尚積欠借款本
    息共計新臺幣（下同）62,939元。又馬金來已於102 年10月
    28日死亡，馬為紘與馬彥霖為其繼承人，未於法定期間內聲
    明拋棄繼承，而馬為紘另於本件原告起訴請求後之110年8月
    11日死亡，其繼承人為其母親即被告，且未向法院為拋棄繼
    承之聲明，被告依法應於繼承被繼承人馬金來之遺產範圍內
    ，就上開借款債務負清償責任。為此，爰依消費借貸及繼承
    之法律關係提起本件訴訟，併為聲明：被告應與馬彥霖(已
    於110年8月24日另行判決）於繼承被繼承人馬金來之遺產範
    圍內，連帶給付原告62,939元，及其中39,655元自93年4 月
    7 日起至清償日止，按年息20% 計算之利息等事實，業據提
    出現金卡貸款申請書暨信用貸款約定書、帳務查詢明細、除
    戶戶籍謄本、繼承人戶籍謄本、繼承系統表及臺灣臺中地方
    法院108 年5 月23日中院麟家合字第1080042656號函等件為
    證。被告則請求駁回原告之訴，並以：馬為紘已經死亡，要
    被告承擔不合理，且馬金來名下已無財產等語置辯。
二、按繼承人對於被繼承人之債務，以因繼承所得遺產為限，負
    連帶責任，民法第1153條第1項定有明文。查馬金來於102年
    10月28日死亡，馬為紘及馬彥霖為馬金來之繼承人，均未聲
    明拋棄繼承等情，為被告所不爭，並有臺灣臺中地方法院10
    8年5月23日中院麟家合字第1080042656號函可按，則馬為紘
    自應就被繼承人馬金來之債務，以因繼承所得遺產為限，負
    連帶清償責任。又馬為紘於110年8月11日死亡，其繼承人為
    其母親即被告，且未向法院為拋棄繼承之聲明，亦為被告所
    不爭執，並有馬為紘除戶戶籍謄本、被告之戶籍騰本及本院
    查詢表附卷可佐，顯見本件被告應於繼承被繼承人馬為紘繼
    承被繼承人馬金來之遺產範圍內，就系爭借款負連帶清償責
    任。被告雖辯稱馬金來名下已無財產云云，然此並不能免除
    其所負對繼承被繼承人馬為紘繼承被繼承人馬金來之債務於
    所繼承被繼承人馬為紘繼承被繼承人馬金來遺產範圍內之限
    定責任。若被繼承人馬金來確實未遺有任何遺產予被繼承人
    馬為紘，亦僅屬日後強制執行時，被告因未繼承被繼承人馬
    為紘繼承被繼承人馬金來遺產而無須受強制執行之問題，無
    礙原告為本件訴訟上請求，是被告前揭所辯，尚難憑採。
三、另原告固請求自93年4月7日起至清償日止，按年息20%計算
    之利息。惟按約定利率，超過週年16%者，超過部分之約定
    ，無效；遲延之債務，以支付金錢為標的者，債權人得請求
    依法定利率計算之遲延利息，但約定利率較高者，仍從其約
    定利率，民法第205條、第233條第1項定有明文。又按修正
    之民法第205條之規定，於民法債編修正施行前約定，而於
    修正施行後發生之利息債務，亦適用之；109年12月29日修
    正之民法第205條，自公布後6個月施行，為民法債編施行法
    第10條之1、第36條第5項所明文，上開規定既已於修正公布
    後6個月即110年7月20日施行，是原告主張自該日後利息超
    過週年利率16%部分之約定即屬無效，就逾此部分利息之請
    求則屬無據，應予駁回。
四、綜上所述，原告依消費借貸及繼承之法律關係，請求被告應
    於繼承被繼承人馬為紘繼承被繼承人馬金來之遺產範圍內，
    給付如主文第1項所示之金額，為有理由，應予准許；逾此
    部分之請求，為無理由，應予駁回。
中　　華　　民　　國　　111 　年　　1 　　月　　18　　日
                  三重簡易庭  法  官  王士珮
以上正本係照原本作成。
如不服本判決，應於送達後20日內，向本院提出上訴狀，並表明
上訴理由（上訴理由應表明1、原判決所違背之法令及具體內容
。2、依訴訟資料可認為原判決有違背法令之具體事實。），如
於本判決宣示後送達前提起上訴者，應於判決送達後20日內補提
上訴理由書（須附繕本），如未於上訴後20日內補提合法上訴理
由書，法院得逕以裁定駁回上訴。
中　　華　　民　　國　　111 　年　　1 　　月　　18　　日
                              書記官  楊家蓉